# 请教陈版合伙企业退回出资的问题

提问人：江左徐郎 时间：2023-05-31 16:52:31
【背景】合伙企业A是由 2 个外资企业发起的，合伙协议约定出资 10 个亿，首期出资 1 个亿（协议中没有约定出资截止日）。两个合伙人按约定已经实际出资 1 个亿，并全部投资一家商业公司，现合伙企业的报表简单看就是一项股权投资和合伙人投入资本，无负债。
2023 年 4 月，A将持有的股权投资转让，假设收回0.9亿现金。 2023 年 5 月， 2 个合伙人也更改了合伙协议，约定出资额降为 1 个亿，同时约定首期出资额 1000 万（注明出资期限是 2023 年 5 月 31 日），A合伙企业据此退回 9000 万给两个合伙人，报表上合伙人投入资本变为 1000 万。
【问题】A合伙企业的账务处理是否正确？我总觉得有些不妥在于，之前已经实际出资了 1 个亿，现在更改后的出资也是 1 个亿，出资人并没有多出资，不存在退回出资的理由。另外，如果从分期出资的角度来说，如果尚未出资通过更改出资期限延后能理解，但是已经出资的再通过更改出资期限而退回出资款，是否有法律上的障碍？
以上，感谢陈版，也欢迎其他伙伴讨论。

回答人：chenyiwei
你的问题实质上是法律问题，并不是会计处理方面的技术问题，这里的会计处理只是合伙协议修改在会计上的反映。因此，其实质上的核心问题是：依据修改后的合伙协议退资、减资，是否合规。
建议就此咨询律师意见。个人理解未见重大不合规之处。